# 系统开发费确认为无形资产，其摊销费用计入管理费用还是成本？

提问人：fuqumian 时间：2023-04-14 10:56:19
物业公司很早之前委托第三方开发了一款停车系统，该停车系统用于住宅小区的停车管理，现再次委托开发商进行停车系统升级开发，包括软硬件开发、运维和技术咨询等，物业公司将该笔升级开发费用确认为无形资产，摊销费计入了“管理费用”是否合理？考虑到该停车系统是用于物业项目的，是否可以摊销计入成本，但物业公司所服务的住宅项目有几十个，每个项目都在用停车系统，这又存在项目分摊销成本的操作问题，这么看好像只能摊销计入“管理费用”？

回答人：chenyiwei
由于该系统直接服务于产生收入的活动，因此其摊销额应计入营业成本。可依据合理的基础（如各车库的停车费收入比例）分摊该无形资产的摊销到各项目成本中。